---
title: ""
output: github_document
---
## 組員
閻俞蓉

## 分析議題背景
台灣有非常多所大學，需要透過考試或推甄進入就讀。國立大學和私立大學的學生數和老師數一定不同，各個科系的學生人數也不同。

## 分析動機
身為私立大學的學生，想要分析研究長庚大學與其他國立大學的學生人數有何差異，也探討各個科系的男女生比例和師生比。

## 使用資料
資料來源:政府資料開放平台
資料類型：CSV
主要欄位:學校代碼、學校名稱、日間∕進修別、等級別、總計、男生計、女生計、一年級男生、一年級女生、二年級男生、二年級女生、三年級男生、三年級女生、四年級男生、四年級女生、五年級男生、五年級女生、六年級男生、六年級女生、七年級男生、七年級女生、延修生男生、延修生女生、縣市名稱、體系別

1.大專院校校別學生數
2.大專院校校別專任教師數
3.大專院校各校科系別學生數
4.大專院校各科系所學生數

```{r}
library(readr)
# 大專院校校別學生數
X105_student <- read_csv("C:/Users/user/Desktop/105_student.csv")
knitr::kable(head(X105_student))

# 大專院校校別專任教師數
X105_teacher <- read_csv("C:/Users/user/Desktop/105_teacher.csv")
knitr::kable(head(X105_teacher))

# 大專院校各校科系別學生數
X105_students <- read_csv("C:/Users/user/Desktop/105_students.csv")
knitr::kable(head(X105_students))

# 大專院校各科系所學生數
X105_studentsb <- read_csv("C:/Users/user/Desktop/105_studentsb.csv")
knitr::kable(head(X105_studentsb))
```


## 資料處理與清洗
1.四張表都先篩選出國立大學和長庚大學的學士生資料

```{r}
library(dplyr)

#1
a1 <- X105_student[grep("國立|長庚大學", X105_student$'學校名稱'), ]
a2 <- a1[-grep("科技大學|學院|專科學校", a1$'學校名稱'), ]
student <- a2[grep("B 學士", a2$'等級別'), ]
knitr::kable(head(student))

b1 <- X105_teacher[grep("國立|長庚大學", X105_teacher$'學校名稱'), ]
teacher <- b1[-grep("科技大學|學院|專科學校", b1$'學校名稱'), ]
knitr::kable(head(teacher))

c1 <- X105_students[grep("國立|長庚大學", X105_students$'學校名稱'), ]
c2 <- c1[-grep("科技大學|學院|專科學校", c1$'學校名稱'), ]
students <- c2[grep("B 學士", c2$'等級別'), ]
knitr::kable(head(students))

studentsb <- X105_studentsb[grep("B 學士", X105_studentsb$'等級別'), ]
knitr::kable(head(studentsb))

```

## 探索式資料分析
1.從大專院校校別學生數的表(student)，計算每間大學有幾個學生
2.從大專院校各校科系別學生數的表(students)，計算每間大學有幾個科系
3.從大專院校各科系所學生數的表(studentsb)，計算各科系男生女生人數
4.大專院校校別專任教師數的表(teacher)，計算每間大學有幾個教授
5.圖表

```{r}
library(data.table)
library(ggplot2)

#1每間大學有幾個科系
#depnum <- table(students$學校名稱)

departmentnum <- group_by(students,'學校代碼') %>%
  summarise(ndepartment=n()) %>%
  arrange(desc(ndepartment))
departmentnumDF <- data.frame(departmentnum)
knitr::kable(departmentnumDF)







for i=1 in 46{
  a <- sum(student[i,5:18])
  }








#2
departmentsum <- group_by(students,'學校名稱') %>%
  summarise(ndepartment=n())%>%
  arrange(desc(ndepartment))
knitr::kable(departmentsum)

#3


#4

#5

library(ggplot2)
library(datasets) 

#qplot('學校名稱', '一年級男生', data = student)
ggplot()+geom_bar(data=student,
                  aes(x='學校名稱',y='一年級男生'),
                  stat = "identity") 

```

## 期末專題分析規劃
針對國立大學(46所)和長庚大學，進行以下分析:

1.哪一所大學人數最多(47所)
2.哪一系人數最多(3697個科系)(barchart)
3.各系所男女比例
4.學生人數與老師人數比例
5.以科系別來看師生比(不同科系的師生比，不分學校，探討哪個系老師最多)


