---
title: "探討長庚大學和國立大學的不同"
output: github_document
---
## 組員
閻俞蓉

## 分析議題背景
台灣高中生透過推甄、學測、或指考進入大學。國立大學和私立大學的學生數和老師數不同，各個科系的學生人數也不同，每個科系也有不同的男女比例。

## 分析動機
身為私立大學的學生，想要分析研究長庚大學與其他國立大學的學生人數有何差異，也探討各個科系的男女生比例和師生比。

## 使用資料
資料來源:政府資料開放平台
資料類型：CSV
主要欄位:學校代碼、學校名稱、日間∕進修別、等級別、總計、男生計、女生計、一年級男生、一年級女生、二年級男生、二年級女生、三年級男生、三年級女生、四年級男生、四年級女生、五年級男生、五年級女生、六年級男生、六年級女生、七年級男生、七年級女生、延修生男生、延修生女生、縣市名稱、體系別

1.大專院校校別學生數
2.大專院校校別專任教師數
3.大專院校各校科系別學生數
4.大專院校各科系所學生數

```{r}
library(readr)
# 大專院校校別學生數
X105_student <- read_csv("C:/Users/user/Desktop/105_student.csv")
knitr::kable(head(X105_student))

# 大專院校校別專任教師數
X105_teacher <- read_csv("C:/Users/user/Desktop/105_teacher.csv")
knitr::kable(head(X105_teacher))

# 大專院校各校科系別學生數
X105_students <- read_csv("C:/Users/user/Desktop/105_students.csv")
knitr::kable(head(X105_students))

# 大專院校各科系所學生數
X105_studentsb <- read_csv("C:/Users/user/Desktop/105_studentsb.csv")
knitr::kable(head(X105_studentsb))
```


## 資料處理與清洗
1.四張表都先篩選出國立大學和長庚大學的學士生資料

```{r}
library(dplyr)

#篩選出國立大學和長庚大學的學士生資料
a1 <- X105_student[grep("國立|長庚大學", X105_student$'學校名稱'), ]
a2 <- a1[-grep("科技大學|學院|專科學校", a1$'學校名稱'), ]
student <- a2[grep("B 學士", a2$'等級別'), ]
knitr::kable(head(student))

b1 <- X105_teacher[grep("國立|長庚大學", X105_teacher$'學校名稱'), ]
b2 <- b1[-grep("科技大學|學院|專科學校", b1$'學校名稱'), ]
teacher <- b2[-grep("修",b2$'日間∕進修別'), ]
knitr::kable(head(teacher))

c1 <- X105_students[grep("國立|長庚大學", X105_students$'學校名稱'), ]
c2 <- c1[-grep("科技大學|學院|專科學校", c1$'學校名稱'), ]
students <- c2[grep("B 學士", c2$'等級別'), ]
knitr::kable(head(students))

d1 <- X105_studentsb[grep("B 學士", X105_studentsb$'等級別'), ]
studentsb <- d1[grep("D 日",d1$'日間∕進修別'), ]
knitr::kable(head(studentsb))

```

## 探索式資料分析

```{r}

#新增總學生人數欄位
s1 <- data.frame(sum(student[1,5:18]))
s2 <- data.frame(sum(student[2,5:18]))
s3 <- data.frame(sum(student[3,5:18]))
s4 <- data.frame(sum(student[4,5:18]))
s5 <- data.frame(sum(student[5,5:18]))
s6 <- data.frame(sum(student[6,5:18]))
s7 <- data.frame(sum(student[7,5:18]))
s8 <- data.frame(sum(student[8,5:18]))
s9 <- data.frame(sum(student[9,5:18]))
s10 <- data.frame(sum(student[10,5:18]))
s11 <- data.frame(sum(student[11,5:18]))
s12 <- data.frame(sum(student[12,5:18]))
s13 <- data.frame(sum(student[13,5:18]))
s14 <- data.frame(sum(student[14,5:18]))
s15 <- data.frame(sum(student[15,5:18]))
s16 <- data.frame(sum(student[16,5:18]))
s17 <- data.frame(sum(student[17,5:18]))
s18 <- data.frame(sum(student[18,5:18]))
s19 <- data.frame(sum(student[19,5:18]))
s20 <- data.frame(sum(student[20,5:18]))
s21 <- data.frame(sum(student[21,5:18]))
s22 <- data.frame(sum(student[22,5:18]))
s23 <- data.frame(sum(student[23,5:18]))
s24 <- data.frame(sum(student[24,5:18]))
s25 <- data.frame(sum(student[25,5:18]))
s26 <- data.frame(sum(student[26,5:18]))
s27 <- data.frame(sum(student[27,5:18]))
s28 <- data.frame(sum(student[28,5:18]))
s29 <- data.frame(sum(student[29,5:18]))
s30 <- data.frame(sum(student[30,5:18]))
s31 <- data.frame(sum(student[31,5:18]))
s32 <- data.frame(sum(student[32,5:18]))
s33 <- data.frame(sum(student[33,5:18]))
s34 <- data.frame(sum(student[34,5:18]))
s35 <- data.frame(sum(student[35,5:18]))
s36 <- data.frame(sum(student[36,5:18]))
s37 <- data.frame(sum(student[37,5:18]))
s38 <- data.frame(sum(student[38,5:18]))
s39 <- data.frame(sum(student[39,5:18]))
s40 <- data.frame(sum(student[40,5:18]))
s41 <- data.frame(sum(student[41,5:18]))
s42 <- data.frame(sum(student[42,5:18]))
s43 <- data.frame(sum(student[43,5:18]))
s44 <- data.frame(sum(student[44,5:18]))
s45 <- data.frame(sum(student[45,5:18]))
s46 <- data.frame(sum(student[46,5:18]))
student$stotalnum <- as.numeric(c(s1,s2,s3,s4,s5,s6,s7,s8,s9,s10,s11,s12,s13,s14,s15,s16,s17,s18,s19,s20,s21,s22,s23,s24,s25,s26,s27,s28,s29,s30,s31,s32,s33,s34,s35,s36,s37,s38,s39,s40,s41,s42,s43,s44,s45,s46))

#新增老師人數欄位
t1 <- data.frame(sum(teacher[1,4:19]))
t2 <- data.frame(sum(teacher[2,4:19]))
t3 <- data.frame(sum(teacher[3,4:19]))
t4 <- data.frame(sum(teacher[4,4:19]))
t5 <- data.frame(sum(teacher[5,4:19]))
t6 <- data.frame(sum(teacher[6,4:19]))
t7 <- data.frame(sum(teacher[7,4:19]))
t8 <- data.frame(sum(teacher[8,4:19]))
t9 <- data.frame(sum(teacher[9,4:19]))
t10 <- data.frame(sum(teacher[10,4:19]))
t11 <- data.frame(sum(teacher[11,4:19]))
t12 <- data.frame(sum(teacher[12,4:19]))
t13 <- data.frame(sum(teacher[13,4:19]))
t14 <- data.frame(sum(teacher[14,4:19]))
t15 <- data.frame(sum(teacher[15,4:19]))
t16 <- data.frame(sum(teacher[16,4:19]))
t17 <- data.frame(sum(teacher[17,4:19]))
t18 <- data.frame(sum(teacher[18,4:19]))
t19 <- data.frame(sum(teacher[19,4:19]))
t20 <- data.frame(sum(teacher[20,4:19]))
t21 <- data.frame(sum(teacher[21,4:19]))
t22 <- data.frame(sum(teacher[22,4:19]))
t23 <- data.frame(sum(teacher[23,4:19]))
t24 <- data.frame(sum(teacher[24,4:19]))
t25 <- data.frame(sum(teacher[25,4:19]))
t26 <- data.frame(sum(teacher[26,4:19]))
t27 <- data.frame(sum(teacher[27,4:19]))
t28 <- data.frame(sum(teacher[28,4:19]))
t29 <- data.frame(sum(teacher[29,4:19]))
t30 <- data.frame(sum(teacher[30,4:19]))
t31 <- data.frame(sum(teacher[31,4:19]))
t32 <- data.frame(sum(teacher[32,4:19]))
t33 <- data.frame(sum(teacher[33,4:19]))
t34 <- data.frame(sum(teacher[34,4:19]))
t35 <- data.frame(sum(teacher[35,4:19]))
t36 <- data.frame(sum(teacher[36,4:19]))
t37 <- data.frame(sum(teacher[37,4:19]))
teacher$ttotalnum <- as.numeric(c(t1,t2,t3,t4,t5,t6,t7,t8,t9,t10,t11,t12,t13,t14,t15,t16,t17,t18,t19,t20,t21,t22,t23,t24,t25,t26,t27,t28,t29,t30,t31,t32,t33,t34,t35,t36,t37))

head(sort(student$stotalnum,decreasing = T)) 



#每間大學有幾個科系
depnum <- data.frame(table(students$學校名稱))
knitr::kable(depnum)



#電機系性別比
cguele <- studentsb[535,9]/studentsb[535,10]*100
#化材系性別比
cguchem <- studentsb[608,9]/studentsb[608,10]*100
#醫學系性別比
cgumed <- studentsb[725,9]/studentsb[725,10]*100
#資管系性別比
cguim <- studentsb[502,9]/studentsb[502,10]*100
#醫管系性別比
cguhcm <- studentsb[385,9]/studentsb[385,10]*100
#護理系性別比
cgunurse <- studentsb[753,9]/studentsb[753,10]*100

ratio <- data.frame(rbind(cguele,cguchem,cgumed,cguim,cguhcm,cgunurse))
knitr::kable(ratio)

#
library(data.table)
library(ggplot2)
library(datasets) 

#科系圖表
hist(depnum$Freq,main="Histogram of 科系",xlab="科系數",ylab="學校數")

#學生人數圖表
ggplot()+geom_bar(data=student,
                  aes(x=學校名稱,y=stotalnum),
                  stat = "identity") 

```

## 假設
1.長庚大學學生人數應該偏少
2.長庚科系數應該偏少
3.學校學生人數越多，老師也會越多
4.科系男女比例推測: 電機系>化材系>醫學系>資管系>醫管系>護理系


## 分析結果
1.長庚大學學生人數是第16多，在前35%。假設錯誤
2.長庚大學有21個科系，科系數是第24多，比平均還少。
3.長庚大學學生人數排第16，但是老師人數竟然在十名內，師生比高，可能是私立大學的原因。
4.科系男女比例結果: 電機系>化材系>"資管系>醫學系">醫管系>護理系



